臺灣桃園地方法院刑事判決　　　　　　　 96年度易字第120號
公　訴　人　臺灣桃園地方法院檢察署檢察官
被　　　告　甲○○
　　　　　　乙○○
　　　　　　　　　　（現另案羈押於臺灣臺中看守所）
上列被告等因竊盜案件，經檢察官提起公訴（九十五年度偵字第
二○五三四號），被告於本院準備程序時，就被訴事實為有罪之
陳述，經告知簡式審判程序之旨，並聽取當事人之意見後，本院
合議庭裁定本件由受命法官獨任進行簡式審判程序，判決如下：
    主  文
甲○○共同在車站竊盜，處有期徒刑捌月。又共同在車站竊盜，
處有期徒刑陸月。應執行有期徒刑拾月。
乙○○共同在車站竊盜，處有期徒刑捌月。又共同在車站竊盜，
處有期徒刑陸月。應執行有期徒刑拾月。
    事  實
一、甲○○與乙○○共同基於意圖為自己不法所有之犯意聯絡，
    而為下列行為：
  (一)於民國九十五年九月十七日上午七時許，利用統聯客運預計
    七時許自臺中發車前往臺灣桃園國際機場（下稱桃園機場）
    之大客車，而停靠在位於臺中市西屯區○○○路○段八七號
    「統聯客運中港轉運站」等待乘客上下車之際，趁搭乘該班
    車之乘客穆燕萍上車而大客車行李艙艙門尚未關閉前，共同
    徒手竊取穆燕萍所有，置放該班車行李艙內之咖啡色印有彼
    得兔圖樣行李箱（下稱咖啡色行李箱）一只得逞。而因上開
    所竊得之咖啡色行李箱內並無貴重財物，其二人復接續於同
    日上午八時四十分許，利用統聯客運預計八時四十分許發車
    前往桃園機場之大客車，停靠在上開車站停等乘客上下車之
    際，在搭乘該班車之乘客梁亞平（起訴書誤載為梁亞萍）、
    劉姵妤上車後，大客車行李艙艙門尚未關閉之前，共同以佯
    裝將上開所竊得之咖啡色行李箱放置該班車行李艙之方式，
    趁機竊取分屬梁亞平、劉姵妤所有置放於該班車內之淺藍色
    行李箱及深藍色行李箱各一只。得手後，渠二人旋將前開所
    竊得置放於行李箱內之手機一支、數位相機一臺變賣，所得
    現金新臺幣四千五百元二人朋分花用殆盡。
  (二)其二人另於同日上午十一時許，分持上開淺藍色行李箱、深
    藍色行李箱，前往上址搭乘統聯客運開往桃園機場的班車，
    而於同日下午一時十五分許，當該班車抵達統聯客運設於桃
    園機場第二航廈之專屬轉運車站時，佯裝已抵達目的地，利
    用下車拿取行李之機會趁機竊取陳智盟、鄭富元所有置放於
    該班車行李艙內之紫色行李箱及白灰色行李箱得手。嗣陳智
    盟、鄭富元於抵達桃園機場第一航廈時始發現遭竊，並告知
    該班車司機王建成後，因王建成查覺甲○○、乙○○於桃園
    機場第二航廈所取離之行李箱與其二人遭竊之行李箱相仿，
    遂開車搭載其二人返回桃園機場第二航廈站，而於同日下午
    一時四十分左右於桃園機場第二航廈站尋獲甲○○與乙○○
    後，當場報警處理而查獲。
二、案經內政部警政署航空警察局報請臺灣桃園地方法院檢察署
    檢察官偵查起訴。
    理  由
一、訊之被告甲○○、乙○○對於上開犯罪事實，於警詢、檢察
    官偵查及本院審理時均坦承不諱，核與證人王建成於警詢中
    所述相符，並有統聯客運旅客遺失物協尋表一紙、行李箱照
    片及監視錄影翻拍照片各四張附卷可稽，是足認被告二人自
    白與事實相符，應值採信。綜上所述，本件事明確，被告犯
    行洵堪認定，應依法論科。
二、按刑法第三百二十一條第一項第六款之加重竊盜罪，係因犯
    罪場所而設之加重處罰規定，車站或埠頭為供旅客上下或聚
    集之地，當以車船停靠旅客上下停留及必經之地為限，而非
    泛指整個車站或埠頭地區而言。（最高法院六十二年臺上字
    第三五三九號判例參照）。經查，客運轉運站，係供旅客上
    下或聚集之地，而本件被告甲○○、乙○○行竊地點均係車
    輛停靠地點，且均係利用旅客上車，而大客車行李艙艙門未
    關之際，竊取搭車乘客置放於客運車行李艙內之行李，業經
    被告二人供述在卷，是核被告二人所為，均係犯刑法第三百
    二十一條第一項第六款之在車站竊盜罪。再按數行為於同時
    同地或密切接近之時地實施，侵害同一之法益，各行為之獨
    立性極為薄弱，依一般社會健全觀念，在時間差距上，難以
    強行分開，在刑法評價上，以視為數個舉動之接續施行，合
    為包括之一行為予以評價，較為合理，則屬接續犯，而為包
    括之一罪（最高法院八十六年臺上字第三二九五號判例足參
    ）。是被告二人就犯罪事實一、(一)部分，係於一個多小時密
    切接近的時間內，在位於臺中市西屯區○○○路○段八七號
    「統聯客運中港轉運站」內，均趁大客車停等客人上下車，
    行李箱艙艙門未關之際，竊取穆燕萍、梁亞平、劉姵妤置放
    於大客車內之行李，先後數行為之獨立性極為薄弱，依一般
    社會健全觀念，應視為數個舉動之接續施行，而屬接續犯。
    被告二人以一竊盜行為，侵犯三人財產法益，係一行為而觸
    犯數罪名，為想像競合犯，應從一重處斷。另被告二人就犯
    罪事實欄一、(二)所示時、地，亦係於同一時間內，接續竊取
    陳智盟、鄭富元之行李箱，先後二行為之獨立性極為薄弱，
    依一般社會健全觀念，應視為數個舉動之接續施行，而屬接
    續犯。被告二人以一竊盜行為，侵犯二人財產法益，係一行
    為而觸犯數罪名，為想像競合犯，應從一重處斷。被告二人
    就上開犯行，均有犯意聯絡及行為分擔，均為共同正犯。被
    告二人所犯上開二罪，犯意各別，行為互殊，應分論併罰。
    爰審酌被告二人為圖私利，藉機行竊之犯罪動機、目的、手
    段、對被害人所生危害及犯罪後坦承犯行，尚稱有悔意等一
    切情狀，分別量處如主文所之刑，並定其應執行之刑，以示
    警懲。
據上論斷，應依刑事訴訟法第二百七十三條之一第一項、第二百
九十九條第一項前段，刑法第二十八條、第三百二十一條第一項
第六款、第五十五條、第五十一條第五款，判決如主文。
本案經檢察官董良造到庭執行職務。
中　　華　　民　　國　　96　　年　　3　　月　　27   　日
                        臺灣桃園地方法院刑事第十庭
                                法  官  柯姿佐
上正本證明與原本無異。如不服本判決，應於判決送達後10日內
向本院提出上訴狀（應附繕本），上訴於臺灣高等法院。
                                書記官  蔡紫凌
中　　華　　民　　國　　96　　年　　4 　　月　　2 　　日
中華民國刑法第321 條（加重竊盜罪）
犯竊盜罪而有左列情形之一者，處6 月以上、5 年以下有期徒刑
：
一  於夜間侵入住宅或有人居住之建築物、船艦或隱匿其內而犯
之者。
二  毀越門扇、牆垣或其他安全設備而犯之者。
三  攜帶兇器而犯之者。
四  結夥三人以上而犯之者。
五  乘火災、水災或其他災害之際而犯之者。
六  在車站或埠頭而犯之者。
